【裁判字號】    94,易,260
【裁判日期】    950331
【裁判案由】    竊盜
【裁判全文】
臺灣臺北地方法院刑事判決               94年度易字第260號
    公  訴  人  臺灣臺北地方法院檢察署檢察官
    被      告  丑○○
                丙○○
                          2樓.
    共      同
    選任辯護人  王志哲律師
上列被告等因竊盜等案件，經檢察官提起公訴（94年度偵字第12
43號），以及聲請併案審理（台灣板橋地方法院檢察署94年度偵
字第7457號、台灣台北地方法院檢察署94年度偵字第9920號），
本院判決如下：
    主  文
丑○○、丙○○連續結夥三人以上、攜帶兇器、毀壞門扇竊盜，
丑○○，累犯，處有期徒刑壹年貳月；丙○○，處有期徒刑壹年
。
    事  實
一、丑○○於民國90年間，因竊盜案件，經本院以90年度簡字第
    4370號判處有期徒刑3月，如易科罰金，以三百元折算一日
    確定，甫於91年3月22日易科罰金執行完畢。
二、丑○○（綽號「小胖」）、丙○○（綽號「小張」）夥同甲○○（業經本院判決有期徒刑十月確定）及綽號「阿邦」（
    另有「黑人」之綽號）之姓名年籍不詳之成年男子，共同基
    於意圖為自己不法所有之概括犯意，議定由四人分工竊盜後
    變賣分款，乃連續：(1)於93年3月5日上午10時許，由丙○○
    、丑○○，共同前往台北市○○路○段22巷8弄7號7樓庚○○
    住處，持足供兇器使用之一字起子破壞上開房屋之門鎖後侵
    入屋內行竊（侵入住宅未據告訴），共同竊取庚○○所有楓
    葉金幣1枚（價值約新台幣〈下同〉2000元）及現金1800元
    得手；(2)於93年9月1日上午11時24分許，由丙○○、丑○○
    及綽號「阿邦」之男子，共同前往台北市○○路44巷26弄8
    號3樓辛○○住處，及台北市○○路44巷26弄6號3樓壬○○
    住處，持足供兇器使用之一字起子先後破壞上開房屋之門鎖
    後侵入屋內行竊（侵入住宅未據告訴），共同竊取辛○○所
    有鑽石項鍊1條鑽戒2個、金飾一批（共價值約7萬5000元）
    ，以及竊取壬○○所有現金9000元、美金1300元、港幣1200
    元、人民幣800元得手；(3)於93年11月10日上午10時47分許
    ，由甲○○駕駛租來之車號567-CQ號營業小客車，搭載丙○○、丑○○及綽號「阿邦」之男子，共同前往台北市○○路
    58巷9之6號4樓乙○○住處，由丑○○持二支足供兇器使用
    之一字起子破壞上開房屋之門鎖後，與綽號「阿邦」男子一
    同侵入屋內行竊（侵入住宅未據告訴），丙○○則在一樓擔
    任把風，甲○○在車上擔任載運同夥及贓物工作之方式共同
    竊盜，共同竊取乙○○所有金項鍊1條、金戒指2個及金手鍊
    1條（共價值約1萬4000元許）得手，再一同搭乘甲○○駕駛
    之上開營業小客車離去；(4)於94年1月3日上午10時37分許，
    由丑○○駕駛上開營業小客車，共同前往台北縣新店市○○
    街10巷3號1樓戊○○住處，由丙○○持二支足供兇器使用之
    一字起子破壞上開房屋之門鎖後，與甲○○一同侵入屋內行
    竊，綽號「阿邦」男子則在一樓擔任把風，丑○○在車上擔
    任載運同夥及贓物工作之方式共同竊盜，共同竊取戊○○所
    有茶葉一百餘斤、茶壺5個（共價值約20萬元許）得手，再
    一同搭乘甲○○駕駛之上開營業小客車離去；(5)於94年1月4
    日上午12時許，由丙○○、丑○○共同前往台北市○○街37
    巷12號8樓子○○住處，持足供兇器使用之一字起子破壞上
    開房屋之門鎖後侵入屋內行竊（侵入住宅未據告訴），共同
    竊取子○○所有現金3萬3000元、韓幣（折合約新台幣6300
    元）、鑽石項鍊2條、鑽石戒指2個、鑽石耳環1個、金項鍊
    、金手環、金戒指各1個、寶石戒指2個、紅寶石戒指1個得
    手（共價值約100萬）；(6)於94年3月2日下午2時許，由丑○○駕駛承租之營業小客車搭載丙○○及綽號「阿邦」之男子
    ，共同前往台北縣中和市○○路303號3樓癸○○住處，由綽
    號「阿邦」之男子持二支足供兇器使用之螺絲起子破壞上開
    房屋之門鎖後，與丑○○一同侵入屋內行竊（侵入住宅未據
    告訴），丙○○則在1樓擔任把風之方式共同竊盜，共同竊
    取癸○○所有手機吊飾1個、金戒指38個、鑽戒4個、項鍊12
    條、耳環3對、金手鐲4個、玉手鐲3個、手環25條、日幣70
    萬、新台幣5萬得手，再一同搭車離去；嗣經警循線查獲上
    情。
二、案經台北市政府警察局北投分局報告台灣台北地方法院檢察
    署檢察官偵查起訴以及聲請併案審理。
    理  由
一、前揭事實業據被告丑○○、丙○○坦認屬實，經核與被害人
    庚○○、辛○○、壬○○、乙○○、戊○○、子○○、癸○○指述之情節相符，並有監視錄影帶翻拍照片在卷可稽，是
    本件事證已臻明確，被告二人犯行堪予認定。
二、按攜帶兇器竊盜，祇須行竊時攜帶具有危險性之兇器為已足
    ，並不以攜帶之初有行兇之意圖為必要；又無論上訴人等主
    觀上是否旨在行兇抑僅便利行竊，然在客觀上顯具有行兇之
    危險性，自屬兇器之一種，其攜帶而犯竊盜罪，應成立刑法
    第321條第1項第3款之罪；最高法院62年台上字第2489號、
    70年度台上字第1613號判例分別可資參照。經查：被告四人
    於竊盜時所攜帶之一字起子在客觀上顯具有行兇之危險性，
    則依照前揭判例之意旨，堪認屬刑法第321條第1項第3款之
    兇器無訛。是被告丑○○、丙○○所為，均係犯刑法第321
    條第1項第2款、第3款、第4款之加重竊盜罪。被告丑○○、
    丙○○與共犯甲○○及綽號「阿邦」之人間，有犯意之聯絡
    及行為之分擔，皆為共同正犯。被告丑○○、丙○○先後多
    次加重竊盜行為，時間緊接，所犯之罪名及基本犯罪構成要
    件均相同，顯均係基於概括犯意反覆為之，為連續犯，應各
    依刑法第56條之規定，以一罪論，並加重其刑。公訴意旨雖
    僅就犯罪事實(3)(4)部分提起公訴，而被告二人其他之犯行雖
    未據公訴人提起公訴，惟被告二人此部分行為，與經提起公
    訴之部分，有連續犯之裁判上一罪之關係，已如前述，本院
    自應併予審酌，附此說明。查被告丑○○於90年間，因竊盜
    案件，經本院以90年度簡字第4370號判處有期徒刑3月，如
    易科罰金，以三百元折算一日確定，甫於91年3月22日易科
    罰金執行完畢等情，有台灣高等法院被告前案紀錄表附卷可
    稽，被告丑○○前受有期徒刑之執行完畢後，五年以內再犯
    本件有期徒刑以上之罪，為累犯，應依刑法第47條之規定，
    加重其刑，並遞加重之。爰分別審酌被告丑○○、丙○○犯
    罪動機目的、犯罪之次數甚多、犯罪時手段、所竊取財物之
    價值、犯罪所生之危險及損失、犯後坦承之態度以及業與被
    害人達成和解，有和解書及收據在卷可憑等一切情狀，各量
    處如主文所示之刑。另公訴人雖表示被告丑○○求處有期徒
    刑六月、被告丙○○求處有期徒刑八月緩刑四年之求刑表示
    ，惟被告丑○○係累犯而連續犯加重竊盜罪，亦無其他減輕
    事由，並無從量處有期徒刑六月，而被告丙○○之求刑亦失
    其比例，是其求刑顯與犯罪事實失衡，附此敘明。另被告二
    人犯罪所使用之一字起子二支等工具，並非被告二人或其他
    共犯所有，亦未扣案，爰不為沒收之諭知，附此說明。
三、另台灣板橋地方法院檢察署移送併案審理意旨（94年度偵字
    第7457號）另認：被告丑○○、丙○○分別於92年1月29日
    下午4時，至丁○○位於台北市○○街157號3樓住處，竊取
    項鍊2條、手錶3個、手鍊4個、手環1個、戒指1個、金鎖片
    110片、古玉2個及現金45萬元，以及於94年3月16日，至己○○位於台北市○○路415巷9號3樓住處，竊取筆記型電腦2
    台、首飾珠寶等物，因認被告丑○○、丙○○亦涉有此部分
    犯罪行為。按犯罪事實應依證據認定之，無證據不得推定其
    犯罪事實；又不能證明被告犯罪者，應諭知無罪之判決，刑
    事訴訟法第154條第2項、第301條第1項分別定有明文。移送
    併案審理意旨認被告二人涉有該部分犯罪行為，無非係以被
    害人丁○○、己○○之指述，以及翻拍照片一張（偵卷第41
    頁）為據，訊之被告二人均否認有該部分之竊盜行為，均辯
    稱並未至該二處所竊盜等語。經查：依照被害人丁○○、己○○於警詢時之陳述，被告二人於竊盜發生時，均未在現場
    ，而被害人之所以指證被告二人涉案，被害人丁○○係依照
    設置於公共樓梯處所拍攝之進出人員之相片指證，被害人己○○則是於案發前三天被告丙○○曾經到住處按門鈴因而指
    證，然而，被害人丁○○住處公共樓梯處所設置之攝影器材
    翻拍照片，僅拍攝到離開大樓人員之背部，且其畫質顆粒較
    粗並無法絕對辨識，另雖事前至案發處按門鈴以資為測試行
    竊地點狀況，為實施竊盜者可能採取之方法，但此與三日後
    發生之竊盜行為間，並無必然之關連性，此外，復查無其他
    積極確切之證據足資證明被告二人有何竊盜之犯行，既不能
    證明被告二人有該部分之犯罪，即應由台灣板橋地方法院檢
    察署另為適法之處置，附此說明。
四、據上論斷，應依刑事訴訟法第299條第1項前段，刑法第28條
    、第56條、第321條第1項第2款、第3款、第4款、第47條，
    判決如主文。
本案經檢察官鄭堤升到庭執行職務。
中    華    民    國    95    年    3     月    31    日
                  刑事第二庭    審判長法  官  吳孟良
                                      法  官  雷淑雯
                                      法  官  蘇嘉豐
以上正本證明與原本無異。
如不服本判決，應於判決送達後10日內向本院提出上訴狀（應抄
附繕本）。告訴人或被害人如對於本判決不服者，應具備理由請
求檢察官上訴，其上訴期間之計算係以檢察官收受判決正本之日
期為準。
                                      書記官  蘇靜紅
中    華    民    國    95    年    3     月    31    日
附錄本案論罪科刑所適用法條全文：
刑法第321條第1項第2款、第3款、第4款
犯竊盜罪而有左列情形之一者，處六月以上、五年以下有期徒刑
二  毀越門扇、牆垣或其他安全設備而犯之者。
三  攜帶兇器而犯之者。
四  結夥三人以上而犯之者。


司法院資訊處製作；財團法人民間司法改革基金會備份。
